【裁判字號】    89,易,1749
【裁判日期】    900327
【裁判案由】    竊盜
【裁判全文】
臺灣彰化地方法院刑事判決                        八十九年度易字第一七四九號
    公  訴  人  臺灣彰化地方法院檢察署檢察官
    被      告  乙○○
右列被告因竊盜案件，經檢察官提起公訴（八十九年度偵字第七五五三號），本院判
決如左：
        主    文
乙○○竊盜，處有期徒刑參月，如易科罰金，以參佰元折算壹日。
      事    實
一、乙○○意圖為自己不法之所有，於民國八十九年十月四日清晨，在彰化縣彰化市
    ○○路三九七號前，見甲○○所有，車牌號碼ＮＯＰ─二三五號重型機車未上鎖
    （該機車原車牌號碼為ＫＪＰ─九三六號，因車牌失竊，乃重新申領牌照），且
    機車鑰匙仍插在電門上，乃趁人不注意之際，以直接啟動引擎之方式，竊取該機
    車供己騎用。嗣於同日上午十一時三十五分許，乙○○騎上開竊得之機車，行經
    彰化縣彰化市○○路與線東路口時，為警查獲。
二、案經彰化縣警察局彰化分局報請台灣彰化地方法院檢察署檢察官偵查起訴。
      理    由
一、訊據被告乙○○固坦承於右揭時、地將被害人甲○○所有之車牌號碼ＮＯＰ─二
    三五號機車騎走之事實不諱，惟矢口否認有何竊犯行，辯稱：伊有精神分裂症
    ，伊當時頭腦有一點問題，所以伊不知道為何會偷車云云。惟查，前揭機車係被
    害人甲○○所有遭竊之事實，業據被害人甲○○指述甚詳，並有車輛竊盜、車牌
    失竊資料個別查詢報表、贓物認領保管單各一紙及照片二張附卷可稽，且被告於
    本院審理中即坦承其係因機車被偷，雖經報警卻一直未尋獲，所以才偷他人之機
    車代步等語，再被告於八十九年十月四日警察及檢察官訊問時均對其犯案之經過
    及動機為詳細之描述，並無精神恍惚之情形，而被告所提出之診斷證明書僅係證
    明被告自九十年一月十二日因精神分裂症入院治療，並無法證明被告於八十九年
    十月四日犯案時有心神喪失或精神耗弱之情形，是以被告於竊取該機車時顯係意
    圖為自己不法之所有，被告所辯顯係事後飾卸之詞，不足採信，本件事證已臻明
    確，被告犯行堪予認定。
二、核被告所為，係犯刑法第三百二十條第一項之竊盜罪。按被告行為後，刑法第四
    十一條「犯最重本刑為三年以下有期徒刑以下之刑之罪，而受六月以下有徒期刑
    或拘役之宣告，因身體、教育、職業或家庭之關係，執行顯有困難者，得以一元
    以上三元以下折算一日，易科罰金」之規定，已於九十年一月十日經總統公布修
    正為「犯最重本刑為五年以下有期徒刑以下之刑之罪，而受六月以下有徒期刑或
    拘役之宣告，因身體、教育、職業或家庭之關係或其他正當事由，執行顯有困難
    者，得以一元以上三元以下折算一日，易科罰金。但確因不執行所宣告之刑，難
    收矯正之效，或難以維持秩序者，不在此限。併合處罰之數罪，均有前項情形，
    其應執行之刑逾六月者，亦同」，經比較上開條文，以適用修正後之規定為最有
    利於被告，故依刑法第二條第一項前段規定，關於易科罰金之規定，自應適用修
    正後之刑法第四十一條之規定為妥，附此說明。爰審酌被告犯罪之動機、目的、
    犯罪所生之危害及犯罪後之態度等一切情狀，量處如主文所示之刑，並諭知易科
    罰金之折算之標準。
據上論斷，應依刑事訴訟法第二百九十九條第一項前段，刑法第三百二十條第一項、
第二條第一項前段、修正後第四十一條第一項前段，罰金罰鍰提高標準條例第一條前
段、第二條，判決如主文。
本案經檢察官李芳瑜到庭執行職務。
中      華      民      國    九十      年      三      月  二十七    日
                                臺灣彰化地方法院刑事第二庭
                                    法      官  石  馨  文
右正本證明與原本無異。
                                    法院書記官  王  振  州
中      華      民      國    九十      年      三      月    二十七    日
如不服本判決，應於判決送達後十日內向本院提出上訴狀（須附繕本）。
刑法第三百二十條
意圖為自己或第三人不法之所有，而竊取他人之動產者，為竊盜罪，處五年以下有期
徒刑、拘役或五百元以下罰金。
意圖為自己或第三人不法利益，而竊佔他人之不動產者，依前項之規定處斷。
前二項之未遂犯罰之。


司法院資訊處製作；財團法人民間司法改革基金會備份。
